【裁判字號】    89,訴,625
【裁判日期】    890703
【裁判案由】    毒品危害防制條例
【裁判全文】
臺灣臺南地方法院刑事判決                          八十九年度訴字第六二五號
    公  訴  人  臺灣台南地方法院檢察署檢察官
    被      告  甲○○
右列被告因毒品危害防制條例案件，經檢察官提起公訴 (八十九年度毒偵字第四四八
號)，本院判決如左：
    主  文
甲○○施用第一級毒品，累犯，處有期徒刑柒月。
    事  實
一、甲○○（於民國八十三年間曾因違反肅清煙毒條例案件，經台灣高等法院台南分
    院判處有期徒刑三年確定，甫於八十七年七月十九日執行完畢）前因涉嫌施用毒
    品案件，經本院以八十七年度毒聲字第二九六號裁定令入戒治處所施以強制戒治
    ，嗣經本院八十八年度聲字第四００號裁定，於八十八年三月十二日停止戒治並
    交付保護管束期滿，由台灣台南地方法院檢察署檢察官於八十八年十一月十日以
    八十八年度戒毒偵字第八六號為不起訴處分在案。惟甲○○於前開不起訴處分確
    定後，於八十八年十一月二十二日或之前一、二日（公訴人誤為前四日），在台
    南縣關廟鄉北勢村二六０號家中施用毒品海洛因乙次。嗣經警於八十八年十一月
    二十二日在上址查獲，對甲○○採取尿液送驗而查知上情。台灣台南地方法院檢
    察署檢察官聲請本院以八十九年度毒聲字第一０三一號裁定甲○○令入戒治處所
    ，施以強制戒治一年。
二、案經台南縣警察局歸仁分局移送臺灣臺南地方法院檢察署檢察官偵查起訴。
    理  由
一、訊據被告甲○○坦承施用毒品海洛因乙次，惟辯稱：伊係在八十八年十一月二十
    二日被查獲前四、五日在關廟家中施用云云。惟查，被告於八十八年十一月二十
    二日為警查獲，經採集尿液送台南縣衛生局檢驗結果呈嗎啡陽性反應（按海洛因
    係由嗎啡經化學合成而製得，經注射進入人體後，因代謝而分解又生成嗎啡，因
    此施打海洛因後，由尿液中檢驗結果仍為嗎啡反應），有該局八十八年十二月十
    五日出具之尿液檢驗報告附卷可稽。按海洛因經注入人體後，90％以上於二十四
    小時內自尿中排出，平均可檢出時限約為四十五小時，業據行政院衛生署藥物食
    品檢驗局以八十一年九月八日 (81)藥檢壹字第八一一四四八五號函敘明白。綜
    上所述，足認被告於八十八年十一月二十二日或之前一、二日，應有前揭施用海
    洛因之犯行。被告所稱是在查獲前四、五日施用應係誤記，本件事證明確，被告
    犯行洵堪認定。
二、被告前因涉嫌施用毒品案件，經本院以八十七年度毒聲字第二九六號裁定令入戒
    治處所施以強制戒治，嗣經本院八十八年度聲字第四００號裁定，於八十八年三
    月十二日停止戒治並交付保護管束期滿，由台灣台南地方法院檢察署檢察官於八
    十八年十一月十日以八十八年度戒毒偵字第八六號為不起訴處分在案，此有不起
    訴處分書一紙在卷可按（見八十九年度毒偵字第四四八號卷第十五頁），其於五
    年內再犯毒品危害防制條例第十條之罪，並經本院以八十九年毒聲字第一０三一
    號裁定入戒治處所強制戒治，亦有前開裁定附卷可憑。核其所為，係犯毒品危害
    防制條例第十條第一項之罪，其施用毒品前後持有毒品之低度行為已為其施用之
    高度行為所吸收，不另論罪。被告於八十三年間曾因違反肅清煙毒條例案件，經
    台灣高等法院台南分院判處有期徒刑三年確定，甫於八十七年七月十九日執行完
    畢，此有台灣高等法院被告全國前案紀錄表、台灣台南地方法院檢察署刑案資料
    查註紀錄表各一紙可按，其五年內再犯本件有期徒刑以上之罪，為累犯，應依法
    加重其刑。爰審酌被告犯罪之動機、目的、手段、所生損害及犯罪後態度等一切
    情狀，量處如主文所示之刑。
三、據上論結，應依刑事訴訟法第二百九十九條第一項前段、毒品危害防制條例第十
    條第一項、刑法第十一條前段、第四十七條，判決如主文。
中    華    民    國      八十九      年      七      月        三      日
                              臺灣臺南地方法院刑事第四庭
                                  法  官  張  麗  娟
右正本證明與原本無異
如不服本判決，應於判決送達後十日內，向本院提出上訴狀。
                                  書記官  陳  怡  吟
中    華    民    國      八十九      年      七      月        三      日
附錄法條:
毒品危害防制條例第十條第一項
施用第一級毒品者，處六月以上五年以下有期徒刑。


司法院資訊處製作；財團法人民間司法改革基金會備份。
